es: Diseño de ventilación: Respiraderos cubiertos (solapas para lluvia); Respiraderos de malla; Múltiples respiraderos; Sin respiraderos; Respiraderos traseros; Respiraderos laterales; Otro
hr-HR: Dizajn ventilacije: Prekriveni otvori (preklopci za kišu); Mrežasti otvori; Višestruki otvori; Bez otvora; Stražnji otvori; Bočni otvori; Ostalo
it: Presenza di ventilazione: Prese d'aria coperte (alette antipioggia); Prese d'aria in rete; Prese d'aria multiple; Nessuna presa d'aria; Prese d'aria posteriori; Prese d'aria laterali; Altro
vi: Thiết kế thông gió: Lỗ thông hơi có mái che (tấm che mưa); Lỗ thông hơi dạng lưới; Nhiều lỗ thông hơi; Không có lỗ thông hơi; Lỗ thông hơi phía sau; Lỗ thông hơi hai bên; Khác
zh-CN: 通风设计: 带盖通风口（防雨板）; 网眼通风口; 多通风口; 无通风口; 后通风口; 侧通风口; 其他
en: Venting design: Covered vents (rain flaps); Mesh vents; Multiple vents; No vents; Rear vents; Side vents; Other
el: Σχεδιασμός εξαερισμού: Καλυμμένοι αεραγωγοί (πτερύγια βροχής); Αεραγωγοί με πλέγμα; Πολλαπλοί αεραγωγοί; Χωρίς αεραγωγούς; Πίσω αεραγωγοί; Πλευρικοί αεραγωγοί; Άλλο
da: Ventilationsdesign: Tildækkede ventiler (regnklapper); Netventiler; Flere ventiler; Ingen ventiler; Ventiler bagpå; Sideventiler; Andet
tr: Havalandırma tasarımı: Kapalı havalandırmalar (yağmurluklu); File havalandırmalar; Çoklu havalandırmalar; Havalandırma yok; Arka havalandırmalar; Yan havalandırmalar; Diğer
fi: Ilmanvaihdon rakenne: Peitetyt tuuletusaukot (sadesuojat); Verkkotuuletusaukot; Useita tuuletusaukkoja; Ei tuuletusaukkoja; Takatuuletusaukot; Sivutuuletusaukot; Muu
ko: 환기 설계: 커버형 통풍구(레인 플랩); 메시 통풍구; 다중 통풍구; 통풍구 없음; 후면 통풍구; 측면 통풍구; 기타
nb: Ventilasjonsdesign: Tildekkede ventiler (regnklaffer); Nettingventiler; Flere ventiler; Ingen ventiler; Bakre ventiler; Sideventiler; Annet
hu: Szellőztető kialakítás: Fedett szellőzők (esővédő hajtókák); Hálós szellőzők; Több szellőző; Nincsenek szellőzők; Hátsó szellőzők; Oldalsó szellőzők; Egyéb
nl: Ventilatie ontwerp: Overdekte ventilatieopeningen (regenflappen); Mesh-ventilatieopeningen; Meerdere ventilatieopeningen; Geen ventilatieopeningen; Ventilatieopeningen achter; Ventilatieopeningen zijkant; Overige
fr: Conception de l’aération: Fentes couvertes (rabats anti-pluie); Fentes en maille; Plusieurs fentes; Aucune fente; Fentes arrière; Fentes latérales; Autre
ru: Конструкция вентиляции: Закрытые вентиляционные отверстия (клапаны от дождя); Сетчатые вентиляционные отверстия; Несколько вентиляционных отверстий; Без вентиляционных отверстий; Задние вентиляционные отверстия; Боковые вентиляционные отверстия; Другое
ja: 通気設計: カバー付きベンチレーション (レインフラップ); メッシュベンチレーション; 複数のベンチレーション; ベンチレーションなし; リアベンチレーション; サイドベンチレーション; その他
lt-LT: Ventiliacijos konstrukcija: Uždengtos angos (apsaugos nuo lietaus); Tinklelio angos; Kelios angos; Be angų; Galinės angos; Šoninės angos; Kita
sv: Ventilationsdesign: Täckta ventiler (regnklaffar); Nätventiler; Flera ventiler; Inga ventiler; Bakre ventiler; Sidoventiler; Övrigt
sk-SK: Dizajn vetrania: Kryté vetracie otvory (chlopne proti dažďu); Sieťované vetracie otvory; Viaceré vetracie otvory; Bez vetracích otvorov; Zadné vetracie otvory; Bočné vetracie otvory; Iné
pt-BR: Design de ventilação: Respiros cobertos (abas de chuva); Respiros de malha; Múltiplos respiros; Sem respiros; Respiros traseiros; Respiros laterais; Outro
th: การออกแบบช่องระบายอากาศ: ช่องระบายอากาศแบบมีที่ครอบ (แผ่นกันฝน); ช่องระบายอากาศตาข่าย; ช่องระบายอากาศหลายช่อง; ไม่มีช่องระบายอากาศ; ช่องระบายอากาศด้านหลัง; ช่องระบายอากาศด้านข้าง; อื่นๆ
pl: Konstrukcja wentylacji: Zakryte otwory wentylacyjne (klapy przeciwdeszczowe); Otwory wentylacyjne z siateczką; Wiele otworów wentylacyjnych; Brak otworów wentylacyjnych; Tylne otwory wentylacyjne; Boczne otwory wentylacyjne; Inne
de: Belüftungsdesign: Abgedeckte Lüftungsöffnungen (Regenklappen); Netz-Lüftungsöffnungen; Mehrere Lüftungsöffnungen; Keine Lüftungsöffnungen; Hintere Lüftungsöffnungen; Seitliche Lüftungsöffnungen; Sonstiges
ro-RO: Designul ventilației: Guri de ventilație acoperite (clapete de ploaie); Guri de ventilație cu plasă; Guri de ventilație multiple; Fără guri de ventilație; Guri de ventilație spate; Guri de ventilație laterale; Altele
bg-BG: Дизайн на вентилацията: Покрити вентилационни отвори (капаци за дъжд); Мрежести вентилационни отвори; Множество вентилационни отвори; Без вентилационни отвори; Задни вентилационни отвори; Странични вентилационни отвори; Друго
pt-PT: Design de ventilação: Aberturas cobertas (abas de chuva); Aberturas de ventilação em malha; Múltiplas aberturas de ventilação; Sem aberturas de ventilação; Aberturas de ventilação traseiras; Aberturas de ventilação laterais; Outro
zh-TW: 通風設計: 隱蔽式通風口 (防雨片); 網眼通風口; 多個通風口; 無通風口; 後方通風口; 側面通風口; 其他
sl-SI: Zasnova prezračevanja: Pokrite odprtine (zavihki za dež); Mrežaste odprtine; Več odprtin; Brez odprtin; Zadnje odprtine; Stranske odprtine; Drugo
cs: Konstrukce odvětrávání: Kryté průduchy (klapky proti dešti); Síťované průduchy; Více průduchů; Bez průduchů; Zadní průduchy; Boční průduchy; Jiné